【裁判字號】    92,易,78
【裁判日期】    920902
【裁判案由】    傷害
【裁判全文】
臺灣臺北地方法院刑事判決                              九十二年易字第七八號
    公  訴  人  臺灣臺北地方法院檢察署檢察官
    被      告  甲○○
右列被告因傷害案件，經檢察官提起公訴（九十一年度偵字第七四六五號），本院判
決如左：
    主      文
甲○○傷害人之身體，處拘役參拾日，如易科罰金，以參佰元折算壹日。
    事      實
一、甲○○業計程車司機，於民國九十一年一月十三日十九時許，駕駛車號Ｔ八－一
    七三號營業用小客車，在台北市○○路○段由東往西行駛，至同路段一Ｏ四號前
    ，與駕駛車號一五六－ＬＡ營業用小客車之丙○○，因載客爭道發生糾紛，甲○
    ○即駕車追逐丙○○車輛至台北市○○○路○段一六一號前，趁雙方車輛等紅燈
    併排停車之機會，甲○○即持放於其車內之棒球棒下車，作勢欲揮打丙○○車輛
    之前方擋風玻璃，丙○○趕緊將頭伸出車窗外，以台語說「一樣是同行，何必這
    樣」，甲○○不予理睬，並將木棒伸入丙○○之車窗內搥打丙○○左耳及面頰太
    陽穴等部位，致丙○○受有左臉頰挫傷併腫脹之傷害。
二、案經被害人丙○○訴由台北市政府警察局大安分局移送臺灣臺北地方法院檢察署
    檢察官偵查起訴。
    理      由
一、訊據被告甲○○矢口否認右揭傷害犯行，辯稱：伊沒有打告訴人，告訴人說被打
    很多下，應該傷很多，為何沒有報警，也沒有救護車云云，惟查，右揭事實，業
    據告訴人丙○○於警訊、偵查及本院審理時指述不移，告訴人受有前開事實欄所
    示之傷害，亦有台北縣立板橋醫院之驗傷診斷書一紙附卷可稽。復查，被告於警
    訊時不否認曾與一部營業小客車發生糾紛，其自承：「事情經過是我與該車是在
    大安路一段，因為對方要往前而我不讓他在前，於是該車就把載客燈關掉，我看
    到該車有載客就讓他先行，對方超過我之後又將載客燈打開，於是我又超前，對
    方也超向前，並且故意在我車前煞車，於是我就左轉仁愛路左側慢車道，該車見
    狀便又超向前，並且又故意在我車前煞車，並且對我罵三字經，於是我就追向前
    至建國南路一段與仁愛路三段東南角理論，而發生糾紛」等語，被告於偵查中及
    本院訊問時亦不否認曾與人發生爭道糾紛，而告訴人丙○○指陳其被毆打之原因
    即係因與計程車司機發生載客爭道糾紛，且發生之地點相近，堪認被告即為與告
    訴人發生爭道糾紛之人；復參酌車號Ｔ八－一七三號車為被告所有，亦有汽車車
    稱被告即為毆打伊之人，應可採信。至被告辯稱其車身係漆有「敦南」字樣，其
    身高為一五二公分，與告訴人指稱其車身漆有「敦化」字樣，身高約一百六十五
    公分不符云云，惟查，告訴人嗣於本院指稱，其當時係看到有「敦」字字樣，不
    知道是敦南還是敦化，且告訴人係坐於車內為被告毆打，其在判斷被告身高時，
    或與被告之身高有稍許誤差，尚難認告訴人之指述為全不可採。被告前開所辯顯
    係卸責之詞，本件被告犯行堪以認定，應予依法論科。
二、核被告所為，係犯刑法第二百七十七條第一項之傷害罪。爰審酌被告之前無不良
    前科、因載客爭道而起糾紛、目的、手段、犯罪時所受之刺激、被害人所傷害程
    度及被告犯罪後否認犯行之態度等一切情狀，量處如主文所示之刑，並諭知易科
    罰金之折算標準。
據上論斷，應依刑事訴訟法第二百九十九條第一項前段，刑法第二百七十七條第一項
、第四十一條第一項前段，罰金罰鍰提高標準條例第一條前段、第二條，判決如主文
。
本案經檢察官乙○○到庭執行職務
中      華      民      國      九十二    年      九      月     二     日
                                      臺灣臺北地方法院刑事第八庭
                                          法  官  吳  淑  惠
右正本證明與原本無異。
如不服本判決，應於判決送達後十日內向本院提出上訴狀（應抄附繕本）。告訴人或
被害人如對於本判決不服者，應具備理由請求檢察官上訴，其上訴期間之計算係以檢
察官收受判決正本之日期為準。
                                          書記官  林  淑  卿
中      華      民      國      九十二    年      九      月      八    日
附錄本案論罪科刑法條全文
刑法第二百七十七條第一項：傷害人之身體或健康者，處三年以下有期徒刑、拘役或
                          一仟元以下罰金。


司法院資訊處製作；財團法人民間司法改革基金會備份。
